【裁判字號】    97,交簡上,276
【裁判日期】    971105
【裁判案由】    過失傷害
【裁判全文】
臺灣桃園地方法院刑事判決           97年度交簡上字第276號
上  訴  人
即  被  告  甲○○
上列上訴人因過失傷害案件，不服本院刑事庭民國97年8 月7
日97年度桃交簡字第1421號第一審刑事簡易判決（聲請簡易判決
處刑案號：96年度偵字第25308 號），提起上訴，本院管轄之第
二審合議庭判決如下：
    主  文
上訴駁回。
甲○○緩刑貳年。
    事實及理由
一、本案經本院管轄第二審之合議庭審理結果，認原審以被告即
    上訴人甲○○犯刑法第284 條第1 項前段之過失傷害罪，判
    處拘役30日，如易科罰金，以新臺幣（下同）1,000 元折算
    1 日，經核其認事用法部分並無不當，應予維持，並引用原
    審刑事簡易判決書之事實、證據及理由（如附件）。
二、上訴人提起本件上訴意旨略以：上訴人坦承本件過失傷害之
    犯行，請求宣告緩刑，給予上訴人自新之機會等語。
三、按法官於有罪判決中，究應如何量處罪刑，均為實體法賦予
    審理法官刑罰之裁量權事項，法官行使此項裁量權，自得依
    據個案情節，參諸刑法第57條所定各款犯罪情狀之規定，於
    該法定刑度範圍內，基於合義務性之裁量，量處被告罪刑。
    質言之，法官為此量刑之裁量權時，除不得逾越法定刑或法
    定要件外，尚應符合法規範之體系及目的，遵守一般有效之
    經驗及論理法則等法原則，亦即應兼顧裁量之外部及內部性
    ，如非顯然有裁量逾越或裁量濫用之違法情事，自不得任意
    指摘為違法，此亦為最高法院歷年多起判例所宣示之原則（
    最高法院80年台非字第473 號判例、75年台上字第7033號判
    例、72年台上字第6696號判例、72年台上字第3647號判例意
    旨可資參照）。關於量刑之裁量權，乃憲法所保障法官獨立
    審判之核心，法院行使此項裁量權，亦非得以任意或自由為
    之，仍應受一般法律原理原則之拘束，即仍須符合法律授權
    之目的、法律秩序之理念、國民法律感情及一般合法有效之
    慣例等規範，尤其應遵守比例原則及平等原則之意旨，否則
    即可能構成裁量濫用之違法（最高法院86年度台上字第7655
    號判決意旨亦可參照）。亦即如非有裁量逾越或裁量濫用之
    明顯違法情事，自不得擅加指摘其違法或不當，即使上級法
    院對下級法院裁量權之審查，亦應同此標準，此不僅在保障
    法官不受任何制度外之不當干涉，更保障法官不受制度內的
    異質干涉，此方符憲法第80條所宣示獨立審判之真義。本院
    審理結果認為：原審判決於量刑時，已審酌被告就本件車禍
    之過失程度，告訴人所受傷勢非輕，被告迄今尚未與告訴人
    達成民事和解並賠償告訴人損失，告訴人對本件車禍亦同有
    過失，及被告犯後態度、素行等一切情形，於法定刑6 月以
    下有期徒刑、拘役或500 元以下罰金之範圍內，量處被告拘
    役30日，如易科罰金，以新臺幣1,000元 折算1 日。核符前
    述憲法比例原則及平等原則之要求，原審刑罰裁量權之行使
    實無違法不當之處，量刑尚屬妥適。故可認本件之上訴人之
    上訴意旨並無理由，應予駁回。
四、惟查，上訴人前未曾因故意犯罪受有期徒刑以上刑之宣告，
    此有臺灣高等法院被告前案紀錄表1 份在卷可按，其因一時
    失慮，駕駛車輛肇事，然事後已與告訴人以50,000元調解成
    立，賠償告訴人所受損害一情，有本院97年度桃簡調字第48
    0 號調解筆錄1 份附卷可稽，是上訴人雖因一時駕駛交通工
    具失慎，造成本件車禍肇事，然其事後坦承犯行，並與告訴
    人達成調解，信其經此偵審程序及刑之宣告後，自當知所警
    惕，應無再犯之虞，本院因認前開所宣告之刑，以暫不執行
    為適當，爰併宣告緩刑2 年，以啟自新。
據上論斷，應依刑事訴訟法第455 條之1 第1 項、第3 項、第36
8 條、第373 條，刑法第74條第1 項第1 款，判決如主文。
本案經檢察官黃怡菁到庭執行職務。
中    華    民    國    97    年    11    月     5    日
                  刑事第十庭審判長法  官    江德民
                                  法  官    華奕超
                                  法  官    陳添喜
以上正本證明與原本無異。
不得上訴。
                                  書記官    劉玉梅
中    華    民    國    97    年    11    月    5     日


司法院資訊處製作；財團法人民間司法改革基金會備份。
